【裁判字號】    98,易,1289
【裁判日期】    980513
【裁判案由】    傷害等
【裁判全文】
臺灣臺中地方法院刑事判決              98年度易字第1289號
公  訴  人  臺灣臺中地方法院檢察署檢察官
被      告  乙○○
上列被告因傷害等案件，經檢察官提起公訴（98年度調偵字第118
號），本院判決如下：
    主    文
乙○○以強暴妨害他人行使權利，處拘役肆拾日，如易科罰金，
以新臺幣壹仟元折算壹日。緩刑貳年。
被訴傷害部分公訴不受理。
    犯罪事實
一、乙○○於民國九十七年五月二十四日凌晨三時三十分許，初
    識甲○○，即於當日凌晨六時許，以電話邀約甲○○外出，
    二人相約至「帝凡內PUB」飲酒後，乙○○開車載送甲○○
    返家途中，二人在車上發生口角，至臺中市○○路五七０號
    前，甲○○乃趁停等紅綠燈時開門下車，乙○○竟下車追問
    ，見甲○○手持0000000000號行動電話欲撥打呼叫計程車，
    即徒手奪取該行動電話，而以強暴手段妨害甲○○行使使用
    該行動電話之權利。嗣另以手臂勒住甲○○之脖子並將之推
    倒，致甲○○受有左肩挫傷併鎖骨遠端閉鎖性骨折、左頭部
    挫傷等傷害（傷害部分業據甲○○撤回告訴），駕車離去。
二、案經甲○○訴由臺中市警察局第二分局報告臺灣臺中地方法
    院檢察署檢察官偵查起訴。
    理    由
甲、有罪部分：
一、現行刑事訴訟法為保障被告之反對詰問權，排除具有虛偽危
    險性之傳聞證據，以求實體真實之發見，於該法第一百五十
    九條第一項明定被告以外之人於審判外之言詞或書面陳述，
    除法律有規定者外，不得作為證據。本件檢察官、被告於本
    院審理程序中，並未就本案卷內證據資料之證據能力提出爭
    執，且迄於言詞辯論終結前，均未主張有刑事訴訟法第一百
    五十九條第一項不得為證據之情形，應認均已同意本案卷內
    之證據資料均得作為本案證據，且經本院審酌後，認無不適
    當之情形，是本案卷內之證據均有證據能力，合先敘明。
二、訊據被告乙○○矢口否認上開犯行，辯稱：當天朋友介紹在
    另外一家酒吧認識，大家離開後，其和告訴人就到「帝凡內
    PUB 」去喝酒，是我開車載告訴人，有喝酒，喝酒後二人一
    起離開，其要送告訴人回家，後來告訴人說方向不對，後來
    到臺中市○○路五七０號前等紅綠燈時告訴人就開車門下車
    ，其也不知道為什麼，告訴人下車後就一直往前走，因其答
    應送告訴人回家，要問她為何突然下車，就發生拉扯，當時
    其意識不清楚，當天身體有點不舒服，印象中有拉扯，開車
    回去後，事後告訴人才表示受傷，其問為何會這樣，告訴人
    表示說拉扯中受傷的，事後告訴人表示手機不見是被其拿走
    ，在二十六日時其有告訴告訴人手機是在車上踏板，後來有
    還給告訴人云云。惟查：上開事實業據證人即告訴人甲○○
    迭於詢警時、偵查中及本院審理中證述明確，被告亦自承當
    日確有與證人甲○○拉扯，且證人甲○○手機確係其事後交
    還等情，足見被告與證人甲○○確有爭執不快，嗣後證人甲
    ○○手機亦在被告實力支配下，嗣後方始返還。由此觀之，
    證人甲○○指證當非虛妄。被告徒以當日意識不清、身體不
    適、不復記憶置辯，未足採信。本件事證明確，被告犯行洵
    堪認定，應予依法論科。
三、按被告於告訴人欲撥打手機時強取之，使其無法自由使用撥
    打，被告顯以以不法腕力妨害被害人自由權之行使，是核被
    告所為係犯刑法第三百零四條第一項之強制罪。爰審酌被告
    與初識友人無端爭執，未顧及告訴人之意願及權利之行使，
    猶強取其手機不欲其撥打，其行為殊不足取，惟犯罪情節尚
    非嚴重，復與被害人達成和解等一切情狀，量處如主文所示
    之刑，並諭知易科罰金之折算標準。末查被告未曾因故意犯
    罪受有期徒刑以上刑之宣告，有刑案資料查註紀錄表、臺灣
    高等法院被告前案紀錄表在卷可憑，茲念其因一時失慮，致
    罹刑章，犯案情節非重，其經此次科刑教訓，當知所警惕，
    信無再犯之虞，本院認對其所宣告之刑，以暫不執行為適當
    ，爰併予宣告緩刑二年，以啟自新。
乙、公訴不受理部分：
一、公訴意旨另以：被告除上述於民國九十七年五月二十四日凌
    晨六時許與告訴人甲○○在「帝凡內PUB」見面飲酒後，開
    車載送告訴人甲○○返家途中在臺中市○○路五七０號前以
    強暴手段奪取該行動電話，而妨害甲○○行使該行動電話之
    權利外，另基於傷害人之身體犯意，以手臂勒住甲○○之脖
    子並將之推倒，致甲○○受有左肩挫傷併鎖骨遠端閉鎖性骨
    折、左頭部挫傷等傷害後，駕車離去，認此部分涉犯刑法第
    二百七十七條第一項傷害罪嫌。
二、按告訴乃論之罪，其告訴經撤回者，應諭知不受理之判決，
    並得不經言詞辯論為之，此為刑事訴訟法第三百零三條第三
    款、第三百零七條所明定。本件被告經檢察官以刑法第二百
    七十七條第一項之普通傷害罪提起公訴，依照同法第二百八
    十七條前段規定係屬告訴乃論之罪，茲經告訴人於第一審辯
    論終結前具狀撤回告訴，參諸上開說明，此部分爰不經言詞
    辯論，諭知不受理之判決。
據上論斷，應依刑訴訟事法第二百九十九條第一項前段、第三百
零三條第三款、第三百零七條、刑法第三百零四條第一項、第四
十一條第一項前段、第七十四條第一項第一款，刑法施行法第一
條之一第一項、第二項前段，判決如主文。
本案經檢察官陳僑舫到庭執行職務。
中    華    民    國    98    年    5    月    13    日
                  刑事第八庭    法  官  陳  葳
以上正本證明與原本無異。
如不服本判決應於收受判決後10日內向本院提出上訴書狀，並應
敘述具體理由；其未敘述上訴理由者，應於上訴期間屆滿後20日
內向本院補提理由書（均須按他造當事人之人數附繕本）「切勿
逕送上級法院」。
                                書記官  張雅如
中    華    民    國    98    年    5    月    13    日
附錄法條：
刑法第三百零四條：
以強暴、脅迫使人行無義務之事或妨害人行使權利者，處三年以
下有期徒刑、拘役或三百元以下罰金。
前項之未遂犯罰之。


司法院資訊處製作；財團法人民間司法改革基金會備份。
